# 建筑业营改增会计处理

提问人：zhs7403 时间：2017-03-11 10:02:47
请问如果会计纳税义务优先于税法的情况下，是在按照完工百分比法确认收入时点计提应交税金-待转销项税额还是在确认工程结算的时候确应交税金-待转销项税额认？即按照完工百分比法确认收入时点不计提增值税？目前似乎 2 观点都有。如果后者则可能导致收入成本不配比。但前者似乎更符合交易实质

回答人：chenyiwei
会计上确认收入早于税法上的纳税义务发生时间时，应当在会计上确认收入时（而不是合同约定的价款结算时）借记“应收账款——未结算待转销项税额”，贷记“应交税费——待转销项税额”。

提问人：zhs7403 时间：2017-03-11 13:52:01
陈老师，我的疑问目前主要是按照财政部春节的解读，如果会计早于税法，则按照解读在向业主办理工程价款结算时点早于增值税纳税义务发生的时点的，应贷记“应交税费——待转销项税额”等科目，待增值税纳税义务发生时再转入“应交税费——应交增值税（销项税额）”等科目。也就是不是按照完工百分比时候确认vat，而是工程结算时点。这样，有可能确认收入没有计提对应税金，不知您怎么看？
http://kjs.mof.gov.cn/zhengwuxin ... mp;isappinstalled=0

回答人：chenyiwei
你的理解可能是合理的，我再看一下。

提问人：呼叫帮助 时间：2017-04-22 20:52:48
引上例， 陈老师，我的疑问目前主要是按照财政部春节的解读，如果会计早于税法，则按照解读在向业主办理工程价款结算时点早于增值税纳税义务发生的时点的，应贷记“应交税费——待转销项税额”等科目，待增值税纳税义务发生时再转入“应交税费——应交增值税（销项税额）”等科目。也就是不是按照完工百分比时候确认vat，而是工程结算时点。这样，有可能确认收入没有计提对应税金，不知您怎么看？ chenyiwei 你的理解可能是合理的，我再看一下。 对此，我的理解如下，望您指教！ 我查了下《增值税会计处理规定》有关问题的解读资料， 企业提供建筑服务，在向业主办理工程价款结算时，借记“应收账款”等科目，贷记“工程结算”科目，贷记“应交税费——应交增值税（销项税额)”等科目，企业向业主办理工程价款结算的时点早于增值税纳税义务发生的时点的，应贷记“应交税费——待转销项税额”等科目，待增值税纳税义务发生时再转入“应交税费——应交增值税（销项税额）”等科目；增值税纳税义务发生的时点早于企业向业主办理工程价款结算的，应借记“银行存款”等科目，贷记“预收账款”和“应交税费——应交增值税（销项税额）”等科目。 我对《增值税会计处理规定》理解如下， 企业提供建筑服务，在向业主办理工程价款结算时，这就是增值税纳税义务发生的时点，会计上确认收入是非增值税纳税义务发生的时点而已，否则确认收入没有计提对应税金这不符合准则的相关规定也不符合核算的惯例。

回答人：chenyiwei
根据《增值税会计处理规定》（财会[2016]22号）规定，“按照国家统一的会计制度确认收入或利得的时点早于按照增值税制度确认增值税纳税义务发生时点的，应将相关销项税额计入“应交税费——待转销项税额”科目，待实际发生纳税义务时再转入“应交税费——应交增值税（销项税额)”或“应交税费——简易计税”科目”。 相应的官方解读指出：根据《规定》第二（二） 1 项，企业销售货物、加工修理修配劳务、服务、无形资产或不动产，应当按应收或已收的金额，借记“应收账款”、“应收票据”、“银行存款”等科目，按取得的收入金额，贷记“主营业务收入”、“其他业务收入”、“固定资产清理”、“工程结算”等科目，按现行增值税制度规定计算的销项税额（或采用简易计税方法计算的应纳增值税额），贷记“应交税费——应交增值税（销项税额)” 或“应交税费——简易计税”科目（小规模纳税人应贷记“应交税费——应交增值税”科目）。 企业提供建筑服务，在向业主办理工程价款结算时，借记“应收账款”等科目，贷记“工程结算”科目，贷记“应交税费——应交增值税（销项税额)”等科目，企业向业主办理工程价款结算的时点早于增值税纳税义务发生的时点的，应贷记“应交税费——待转销项税额”等科目，待增值税纳税义务发生时再转入“应交税费——应交增值税（销项税额）”等科目；增值税纳税义务发生的时点早于企业向业主办理工程价款结算的，应借记“银行存款”等科目，贷记“预收账款”和“应交税费——应交增值税（销项税额）”等科目。 根据上述规定，对于建筑业企业，如果会计上按完工百分比法确认收入的时点早于税法规定的纳税义务发生时间，也早于合同约定的与业主办理结算的时点，则在确认收入时相应计提的增值税销项税额，应借记“其他流动资产——待结算增值税款”，贷记“应交税费——待转销项税额”。上述借方项目“其他流动资产”应在合同约定的与业主办理结算的时点转入对业主的应收账款；“应交税费——待转销项税额”则在税法规定的增值税纳税义务发生时点转入“应交税费——应交增值税（销项税额或简易计税）”等科目。